臺灣士林地方法院民事簡易判決
110年度簡字第78號
原      告  張家萍
訴訟代理人  何政謙律師
被      告  信義房屋股份有限公司

法定代理人  薛健平
訴訟代理人  侯雪芬律師
            柳慧謙律師
被      告  李昆峯
訴訟代理人  林輝豪律師
複  代理人  姜怡如律師
上列當事人間侵權行為損害賠償事件，本院於中華民國110年10
月29日言詞辯論終結，判決如下：
    主  文
被告應連帶給付原告新臺幣陸拾貳萬伍仟伍佰玖拾玖元，及自民
國一百零九年五月十日起至清償日止，按週年利率百分之五計算
之利息。
原告其餘之訴駁回。
訴訟費用新臺幣壹拾萬柒仟玖佰貳拾元，由被告連帶負擔百分之
六即新臺幣陸仟肆佰柒拾伍元，餘由原告負擔。
本判決原告勝訴部分，得假執行。但被告如以新臺幣陸拾貳萬伍
仟伍佰玖拾玖元為原告預供擔保，得免為假執行。
原告其餘假執行之聲請均駁回。
    事實及理由
甲、程序部分：
壹、按本於道路交通事故有所請求而涉訟者，不問其標的金額或
    價額一律適用簡易程序，民國110年1月20日修正施行之民事
    訴訟法第427條第2項第11款定有明文。又修正之民事訴訟法
    簡易訴訟程序，依本施行法第12條第10項公告施行後，於修
    正前已繫屬之事件，其法院管轄權及審理程序，未經終局裁
    判者，適用修正後之規定，110年1月20日修正之民事訴訟法
    施行法第4條之1第1款亦有明定。查本件係本於道路交通事
    故有所請求而涉訟，尚未審結前上開法規業經修正公告施行
    ，自應適用簡易程序，並經本院於110年3月17日言詞辯論期
    日諭知本件改依簡易訴訟程序審理（見本院卷㈡第13頁），
    合先敘明。
貳、次按訴狀送達後，原告不得將原訴變更或追加他訴，但擴  
    張或減縮應受判決事項之聲明者，不在此限，民事訴訟法第
    255條第1項第3款定有明文。查原告於109年4月17日起訴請
    求：被告應連帶給付原告新臺幣（下同）10,894,142元，及
    自起訴狀繕本送達之翌日起至清償日止，按週年利率5%計算
    之利息（見臺灣臺北地方法院109年度北司調字第492號卷〈
    下稱北院卷〉第6頁）。嗣於110年4月30日當庭減縮應受判決
    事項之聲明為：被告應連帶給付原告10,887,503元，及自起
    訴狀繕本送達最後一名被告之翌日起至清償日止，按週年利
    率5%計算之利息（見本院卷㈡第117頁），核與前揭規定相符
    ，應予准許。
乙、實體部分：
壹、原告主張：
一、被告李昆峯於107年4月29日受僱於被告信義房屋股份有限公
    司（下稱信義房屋），李昆峯於107年4月29日14時50分，為
    執行房屋仲介業務，騎乘車牌號碼000-000號普通重型機車
    （下稱A車）並搭載原告，沿臺北市內湖區康寧路3段由南往
    北方向行駛，行經臺北市內湖區康寧路3段與康寧路3段189
    巷口，本應注意變換車道時，應顯示方向燈，讓直行車先行
    ，並注意安全距離，依當時客觀情形，亦無不能注意之情事
    ，詎李昆峯竟疏未注意，即貿然由第二車道變換至第一車道
    ，A車左側車身因此與行駛在第一車道由訴外人林啓俊所駕
    駛車牌號碼000-0000號租賃小客車（下稱B車）之右前車頭
    發生碰撞，A車因而倒地，致原告受有左手及左小腿挫擦傷
    、左側距骨骨折之傷害（下稱系爭傷害）。
二、原告因系爭傷害導致左踝關節攣縮（行走障礙）、距骨跟骨
    關節融合、肌少症、神經性失養症、肌纖維疼痛症（多發性
    疼痛，睡眠障礙，日常生活失能）、憂鬱狀態，受有如附表
    一編號1至8所示損害，說明如下：
　㈠附表二所示醫療費用99,803元。
　㈡附表三所示交通費用127,565元。
　㈢附表四所示輔具及其他增加生活上之必要費用46,478元。
  ㈣將來之醫療及交通費用96,883元。
  ㈤看護費用1,315,200元：
　　原告自107年4月29日起至107年6月25日石膏固定期間，需他
    人全日看護，每日費用2,500元，受有看護費用142,500元之
    損害（計算式：2,500元×57日＝142,500元）；自107年6月26
    日起至110年4月30日止，需他人半日看護，每日費用1,400
    元，受有看護費用1,457,400元之損害（計算式：1,400元×1
    ,041日＝1,457,400元），惟原告此部分看護費用僅請求被告
    賠償1,315,200元。
　㈥喪失勞動能力之損害5,188,470元：
　　原告自106年6月5日起任職於訴外人寶齡富錦生技股份有限
    公司（下稱寶齡公司）擔任檢驗試劑開發處商業營運部資深
    協理，須出差至各國，因系爭傷害遺有前揭永久性傷害，無
    法長期站立及行走，造成原告無法工作，而於107年10月31
    日離職。又原告於107年1月至10日薪資收入為1,729,490元
    ，平均每月薪資172,949元，自107年11月1日起至110年4月3
    0日止，無法工作，受有喪失勞動能力之損害5,188,470元（
    計算式：172,949元×30月＝5,188,470元）。
  ㈦請求減少勞動能力之損害2,013,104元：
　　原告因系爭傷害遺有前揭永久性傷害致減少20%之勞動能力
    ，而原告為47年10月出生，於107年4月29日車禍發生時，年
    齡為59歲又6個月，算至65歲強制退休年齡，尚仍工作5年又
    6個月（即66個月），以原告每月薪資172,949元計算，依霍
    夫曼係數58.00000000計算，受有減少勞動能力之損害2,013
    ,104元。
　㈧非財產上之損害200萬元：
　　原告因系爭傷害遺有前揭永久性傷害，造成腳部疼痛變形，
    喪失行走能力，因此發生睡眠障礙，致原告精神崩潰，而罹
    患憂鬱症，精神上受有莫大痛苦，被告應賠償原告精神慰撫
    金200萬元。
三、綜上所述，原告依民法第184條第1項前段、第188條第1項前
    段、第191條之2、第193條第1項、第195條第1項前段規定，
    請求被告連帶給付10,887,503元，為此，提起本件訴訟等語
    。
四、並聲明：　　
　㈠被告連帶給付10,887,503元，及自起訴狀繕本送達最後一名
    被告之翌日起至清償日止，按週年利率5%計算之利息。
　㈡願供擔保，請准宣告假執行。
貳、被告方面：
一、李昆峯則以：
　㈠原告因本件車禍僅受有系爭傷害，其餘傷害均與本件車禍無
    關，至於原告請求醫療費用、交通費用、輔具及其他增加生
    活上必要費用，被告爭執內容如附表二至四所載。而原告於
    107年4月29日至107年6月25日至多僅須半日他人看護，其後
    則無需他人看護。又依中國醫藥大學附設醫院臺北分院（下
    稱中國醫藥）函復內容，可知原告自109年10月15日起即可
    停止左踝復健，其請求將來之醫療及交通費用，自無理由；
    且原告於本件車禍發生後仍至寶齡公司上班，並領取全薪，
    足見原告未因系爭傷害而有不能工作之情事，原告於107年1
    0月31日離職，係其主觀上認為健康欠佳而離職，並非客觀
    上不能工作，則原告請求被告給付喪失及減少勞動能力之損
    害，即無理由，至於原告請求之精神慰撫金則屬過高。
　㈡再者，原告係因李昆峯之載送而擴有其活動範圍，李昆峯乃
    原告之使用人，依民法第217條規定，應減輕或免除李昆峯
    之賠償金額等語。
二、信義房屋則以：
　㈠原告因本件車禍僅受有系爭傷害，其餘傷害與本件車禍無相
    當因果關係，此業經國防醫學院三軍總醫院（下稱三軍總醫
    院）、振興醫療財團法人振興醫院（下稱振興醫院）、中國
    醫藥函復明確。
　㈡又被告對原告請求醫療費用、交通費用、輔具及其他增加生
    活上必要費用之爭執內容詳如附表二至四所載。且依三軍總
    醫院、中國醫藥函復內容，可知原告所受系爭傷害已於107
    年7月23日復原，其於107年4月29日至107年6月25日石膏固
    定期間需他人全日看護，每日看護費用以2,350元計算，看
    護57日，看護費用為133,950元，其餘復健期間則無需他人
    看護。至於原告請求將來之醫療及交通費用，因原告左踝復
    健至109年10月15日，其後已無復健之必要，原告此部分請
    求，自無理由。再者，原告於本件車禍發生後仍繼續在寶齡
    公司上班，並受領全薪，其於107年10月31日因主觀因素離
    職，與本件車禍無相當因果關係，其請求喪失勞動能力之損
    害，並無理由，而原告所受系爭傷害既已痊癒，其即未受有
    勞動能力減少之損害，另原告請求之精神慰撫金實屬過高等
    語。
三、並均聲明：
  ㈠原告之訴及假執行之聲請均駁回。
  ㈡倘受不利之判決，願供擔保，請准宣告免為假執行。　　　
參、兩造不爭執事項：（見本院卷㈡第429至430頁，本院依判
　　決編輯修改部分文字）　　　　　　
一、兩造對彼此所提出之書證形式上真正不爭執。
二、李昆峯於107年4月29日受僱於信義房屋。
三、李昆峯於107年4月29日14時50分，為執行房屋仲介業務，騎
    乘A車並搭載原告，沿臺北市內湖區康寧路3段由南往北方向
    行駛，行經臺北市內湖區康寧路3段與康寧路3段189巷口，
    疏未注意變換車道時，應顯示方向燈，讓直行車先行，並注
    意安全距離，即貿然自第二車道變換至第一車道，A車左側
    車身因此與行駛在第一車道由林啟俊所駕駛之B車右前車頭
    發生碰撞，A車因而倒地，致原告受有左手及左小腿挫擦傷
    、左側距骨骨折之傷害。
四、原告對林啓俊提起過失傷害之刑事告訴，經臺灣士林地方檢
    察署檢察官以107年度偵字第14950號為不起訴處分確定，內
    容詳如本院卷㈠第166至167頁。
五、原告自106年6月5日起至107年10月31日止於寶齡公司擔任檢
    驗試劑開發處商業營運部資深協理，嗣於107年10月31日離
    職。　　　　　　　　
肆、得心證之理由：（依本院卷㈡第430頁所整理兩造爭執事項進
    行論述）　　
一、爭點一：原告依民法第184條第1項前段、第188條第1項前段
    、第191條之2規定，主張被告應連帶負損害賠償責任，有無
    理由？
  ㈠按汽車變換車道時，應先顯示欲變換車道方向之燈光或手勢
    ；汽車在同向二車道以上之道路，變換車道時，應讓直行車
    先行，並注意安全距離，道路交通安全規則第91條第1項第6
    款、第98條第1項第6款分別定有明文。次按因故意或過失，
    不法侵害他人之權利者，負損害賠償責任；汽車、機車或其
    他非依軌道行駛之動力車輛，在使用中加損害於他人者，駕
    駛人應賠償因此所生之損害，民法第184條第1項前段、第19
    1條之2前段分別定有明文。又受僱人因執行職務，不法侵害
    他人之權利者，由僱用人與行為人連帶負損害賠償責任，民
    法第188條第1項前段亦有明定。
  ㈡查李昆峯於本件車禍發生時受僱於信義房屋，為執行房屋仲
    介業務，騎乘A車搭載原告前往看屋，李昆峯因疏未遵守前
    揭道路交通安全規則之規定，致與B車發生前揭碰撞，造成
    原告受有傷害，則原告依前揭規定，主張被告應連帶負損害
    賠償責任，自屬有據。
二、爭點二：原告罹患左踝關節攣縮（行走障礙）、距骨跟骨關
    節融合、肌少症、神經性失養症、肌纖維疼痛症（多發性疼
    痛，睡眠障礙，日常生活失能）、憂鬱狀態，與李昆峯上開
    過失行為間，有無相當因果關係？
  ㈠按當事人主張有利於己之事實者，就其事實有舉證之責任，
    民事訴訟法第277條前段定有明文。次按損害賠償之債，以
    有損害之發生及有責任原因之事實，並二者之間，有相當因
    果關係為成立要件。故原告所主張損害賠償之債，如不合於
    此項成立要件者，即難謂有損害賠償請求權存在（最高法院
　　48年台上字第481號判決意旨參照）。
　㈡經查：
  ⒈原告主張其因李昆峯上開過失行為，除受有系爭傷害外，尚
    受有左踝關節攣縮（行走障礙）、距骨跟骨關節融合、肌少
    症、神經性失養症、肌纖維疼痛症（多發性疼痛，睡眠障礙
    ，日常生活失能）、憂鬱狀態之事實，為被告所否認，則依
    前揭規定及判決意旨，原告自應就此有利於己事實，負舉證
    責任。
　⒉原告雖提出三軍總醫院、中國醫藥、振興醫院之診斷證明書
    為證（見北院卷第27至35頁）。然查：
　⑴原告所受左側距骨骨折係以石膏固定，並於107年6月25日拆
    除石膏，其於107年7月23日最後一次至三軍總醫院骨科診療
    ，所受系爭傷害均已痊癒，左側距骨骨折雖已癒合，惟因骨
    折須以石膏固定讓骨頭癒合，長時間固定造成關節攣縮及下
    肢肌肉萎縮，因此須進行復健治療使其功能恢復，此有原告
    提出之診斷證明書、三軍總醫院109年11月26日院三醫勤字
    第1090116910號函附病詢說明表、病歷在卷足憑（見北院卷
    第23至27頁、本院卷㈠第342至346頁、病歷卷第25、31頁）
    。再參以原告於107年8月4日至中國醫藥復健科門診，看診
    時左足踝關節活動受限、左小腿因石膏固定後有萎縮，經該
    院安排復健治療，包括關節鬆動、按摩、足肌力訓練、最後
    安排步態訓練，原告最後一次就診日期為109年10月15日，
    行走已趨於正常，可以停止左足踝復健，此有原告提出之診
    斷證明書、中國醫藥109年12月2日109附醫北院行字第10900
    02436號函在卷可稽（見北院卷第29頁、本院卷㈠第350頁）
    。是由上開證據，可證原告所受系爭傷害已於107年7月23日
    痊癒，惟於石膏固定使左側距骨跟骨關節融合之期間，其左
    踝關節因石膏固定而攣縮，後續進行復健治療至109年10月1
    5日，堪認原告所罹患之左踝關節攣縮（行走障礙），與李
    昆峯上開過失行為間具有相當因果關係。
　⑵至於原告固於107年12月21日至三軍總醫院就診，經醫師診斷
    患有神經性失養症、肌纖維疼痛症、多發性疼痛、睡眠障礙
    、日常生活失能（見北院卷第33頁）；於108年5月9日至該
    院就診，經醫師診斷有憂鬱狀態（見北院卷第35頁）。惟依
    三軍總醫院函復本院無法確切斷定上開疾病與系爭傷害之因
    果關聯性，此有三軍總醫院109年11月26日院三醫勤字第109
    0116910號函附病詢說明表在卷足憑（見本院卷㈠第342、347
    至348頁）；且經本院檢送原告就診之病歷資料，囑託國立
    臺灣大學醫學院附設醫院（下稱臺大醫院）鑑定，經該院函
    復無法判斷左側距骨骨折與該等疾病間之因果關係，此有該
    院110年8月26日校附醫秘字第1100903969號函在卷可稽（見
    本院卷㈡第363頁），已難認定原告罹患之上開疾病與系爭傷
    害間具有關聯性。再參以原告於107年10月6日至中國醫藥復
    健科就診，經醫師診斷原告尚罹患其他神經根及神經叢疾患
    、頸椎退化性脊椎炎未伴有脊髓病變或神經根病變，原告並
    主訴肩胛、手肘、手腕、尾椎壓痛感，其後多次就診及進行
    復健（見病歷卷第151至237、287至301頁），於三軍總醫院
    亦經醫師診斷原告罹患頸椎其他退化性脊椎炎（見病歷卷第
    59至62頁），自不能排除原告所主張此部分疾病係因前揭頸
    椎退化性脊椎炎等疾病所致。故依原告所提上開證據，無法
    證明其所罹患上開神經性失養症等疾病與李昆峯之過失行為
    間具有相當因果關係。
　⑶又原告固於108年5月29日至108年6月27日至振興醫院就診3次
    ，經醫師診斷罹患肌少症（見北院卷第31頁）。惟經本院函
    詢振興醫院原告罹患該疾病之原因，經該院函復本院原告至
    該院就診時已經受傷近1年，無法提供相關意見予本院，此
    有該院109年11月25日振行字第1090007504號函在卷可稽（
    見本院卷㈠第328頁）；且經本院檢送原告就診之病歷資料，
    囑託臺大醫院鑑定，經該院函復無法判斷左側距骨骨折與該
    等疾病間之因果關係，此有該院110年8月26日校附醫秘字第
    1100903969號函在卷可稽（見本院卷㈡第363頁），已難認定
    原告罹患之肌少症與系爭傷害間具有關聯性。再參以原告係
    於本件車禍發生後逾1年始至振興醫院就診，其罹患肌少症
    原因諸多，無法認定與李昆峯上開過失行為間具有相當因果
    關係。
　㈢綜上所述，依原告所提上開證據，僅可證其因李昆峯上開過
    失行為，除受有系爭傷害外，尚因骨折以石膏固定使距骨跟
    骨關節融合，致原告左踝關節攣縮（行走障礙），而須進行
    復健治療；然無法證明原告所罹患之肌少症、神經性失養症
    、肌纖維疼痛症（多發性疼痛，睡眠障礙，日常生活失能）
    、憂鬱狀態，與李昆峯上開過失行為間具有相當因果關係。
三、爭點三：原告依民法第193條第1項、第195條第1項前段規定
    ，請求被告連帶給付10,887,503元，有無理由？
  ㈠按不法侵害他人之身體或健康者，對於被害人因此喪失或
    減少勞動能力或增加生活上之需要時，應負損害賠償責任；
    不法侵害他人之身體、健康、名譽、自由、信用、隱私、貞
    操，或不法侵害其他人格法益而情節重大者，被害人雖非財
    產上之損害，亦得請求賠償相當之金額，民法第193條第1項
    、第195條第1項前段分別定有明文。
  ㈡本院茲就原告依上開規定請求被告賠償之各項金額，有無理
    由，論述如下：
　⒈醫療費用99,803元部分：
    原告雖主張支出如附表二所示醫療費用99,803元，並提出如
    附表二所示證據為證，惟經本院審認結果原告請求被告賠償
    醫療費用34,875元，為有理由，逾此部分，則無理由，內容
    詳如附表二所載。
  ⒉交通費用127,565元部分：
　  原告雖主張支出如附表三所示交通費用127,565元，並提出
    如附表三所示證據為證，惟經本院審認結果原告請求被告賠
    償交通費用41,400元，為有理由，逾此部分，則無理由，內
    容詳如附表三所載。　
  ⒊輔具及其他增加生活上必要費用46,478元部分：
　  原告雖主張支出如附表四所示輔具及其他增加生活上必要費
    用46,478元，並提出如附表四所示證據為證，惟經本院審認
    結果原告請求被告賠償此部分費用6,824元，為有理由，逾
    此部分，則無理由，內容詳如附表四所載。　
  ⒋將來之醫療及交通費用96,883元部分：
　　查原告雖主張其將來尚須支出醫療及交通費用96,883元云云
    。惟原告所受系爭傷害已於107年7月23日痊癒，至於左踝關
    節攣縮經持續復健至109年10月15日，已可正常行走，無庸
    再行復健，則原告傷勢既均痊癒，即無支出此部分費用之必
    要，是其此部分請求，為無理由，不應准許。
　⒌看護費用1,315,200元部分：
　⑴原告主張其自107年4月29日起至107年6月25日止石膏固定期
    間，需他人全日看護，每日費用2,500元，受有看護費用142
    ,500元損害之事實，業據其提出診斷證明書為證（見北院卷
    第23至25頁），並經三軍總醫院函復原告左踝石膏固定期間
    需專人全日照護生活起居，且依該院合約照服員收費標準全
    日班24小時為2,500元，此有該院109年11月26日院三醫勤字
    第1090116910號函附病詢說明表在卷足憑（見本院卷㈠第342
    至346、348頁），堪認屬實。
　⑵至於原告主張其自107年6月26日起至110年4月30日止，需他
    人半日看護，每日費用1,400元，受有看護費用1,457,400元
    之損害，並提出診斷證明書及臺北市長期照顧服務108年7月
    29日評估結果通知單為證（見北院卷第27至35頁、本院卷㈠
    第566頁）。然上開評估結果通知僅係照護管理專員所為簡
    易評估原告失能等級為第4級，自難據此認定原告即需他人
    半日看護。再者，原告因李昆峯上開過失行為，僅受有系爭
    傷害，並因石膏固定使距骨跟骨關節融合，而造成左踝關節
    攣縮，行走障礙，須進行長期復健，此段復健期間只要步行
    緩慢勿急促，應不需他人照護，此有中國醫藥109年12月2日
    109附醫北院行字第1090002436號函在卷可稽（見本院卷㈠第
    350頁）。本院審酌原告持續在中國醫藥進行復健，該院對
    於原告病情及肢體功能、活動能力等當知之最詳，並考量原
    告左踝關節攣縮所造成之行走困難，僅須輔以拐杖或步行緩
    慢即可穩定行走，參以原告尚能至寶齡公司上班，足見其於
    復健期間無需他人看護，故原告此部分之請求，即非可採。
　⑶綜上所述，依原告所提上開證據，可證其主張受有看護費用1
    42,500元之損害，被告應予賠償，為有理由，逾此部分主張
    ，則無理由。
  ⒍喪失勞動能力之損害5,188,470元部分：
　⑴按關於侵權行為損害賠償之請求權，以受有實際損害為成立
　　要件，若絕無損害亦即無賠償之可言（最高法院97年度台上
    字第2189號判決意旨參照）。　　
　⑵原告雖以前詞主張其因系爭傷害遺有前揭永久性傷害，受有
    喪失勞動能力之損害5,188,470元云云，並提出107年度綜合
    所得稅結算申報稅額試算通知書、寶齡公司109年11月23日
    函暨所附資料為證（見北院卷第333頁、本院卷㈠第320至326
    頁）。然查：
　①原告任職於寶齡公司係擔任檢驗試劑開發處商業營運部資深
    協理，其於107年4月29日發生本件車禍後，迄107年10月1日
    以健康欠佳為由向寶齡公司申請離職，而於107年10月31日
    離職，每月均領取全薪，並未有不能勝任工作之情事，此有
    寶齡公司109年11月23日寶齡（總）字第10911011號函暨所
    附職務說明書、員工薪資明細表、離職申請書，及寶齡公司
    110年5月12日寶齡（總）字第11005005號函暨所附職務說明
    書在卷可稽（見本院卷㈠第320至326頁、卷㈡第333至335頁）
    ，足見原告客觀上並未因系爭傷害及左踝關節攣縮（行走障
    礙）而無法工作，且其於自動離職前每月薪資亦未減少，已
    難認原告受有喪失勞動能力之損害。
　②再者，原告所受系爭傷害已於107年7月23日痊癒，至於左踝
    關節攣縮則持續進行復健，其於107年4月29日受傷後至107
    年10月31日既能工作，依原告所提證據亦未顯示其左踝關節
    攣縮有突然惡化情事，則其於107年10月31日自動離職，即
    難認係因上開傷害而無法工作。遑論原告所主張其餘疾病均
    與李昆峯之上開過失行為無相當因果關係，且原告於107年1
    0月6日經醫師診斷其尚罹患其他神經根及神經叢疾患、頸椎
    退化性脊椎炎，則自不能排除原告係因其他身體健康因素而
    於107年10月31日離職。
　⑶綜上所述，依原告所提上開證據，不足以證明原告受有喪失
    勞動能力之損害，依前揭判決意旨，原告既未實際上受有損
    害，即無賠償可言，是其請求被告賠償此部分損害5,188,47
    0元，為無理由，不應准許。　　
  ⒎減少勞動能力之損害2,013,104元部分：
　  查原告雖以前詞主張其因系爭傷害遺有永久性障害，受有減
    少勞動能力之損害2,013,104元云云。惟原告所受系爭傷害
    已於107年7月23日痊癒，左踝關節攣縮經持續復健後，亦於
    109年10月15日可正常行走，無庸再行復健，則原告傷勢均
    已痊癒，即未受有減少勞動能力之損害，至於原告所主張其
    餘疾病均與李昆峯之上開過失行為無相當因果關係，故原告
    此部分請求，為無理由，不應准許。
  ⒏非財產上之損害200萬元部分：
  ⑴按慰藉金之賠償須以人格權遭遇侵害，使精神上受有痛苦為
    必要，其核給之標準固與財產上損害之計算不同，然非不可
    斟酌雙方身分資力與加害程度，及其他各種情形核定相當之
    數額（最高法院51年台上字第223號判決意旨參照）。而非
    財產上損害之慰撫金數額，究竟若干為適當，應斟酌兩造身
    分、地位及經濟狀況，俾為審判之依據（最高法院86年度台
    上字第511號判決意旨參照）。
  ⑵本院審酌原告於本件車禍發生時，年滿59歲，碩士畢業，任
    職於寶齡公司擔任資深協理，每月薪資15萬元，於107年度
    所得為2,140,850元，名下無財產，因本件車禍受有系爭傷
    害，因此左踝關節攣縮行走障礙須進行長期復健，影響日常
    生活，身心受有相當程度之痛苦；而李昆峯於本件車禍發生
    時年滿32歲，任職於信義房屋擔任業務員，於107年度所得
    為270,783元，名下有不動產及投資共23筆；至於信義房屋
    於107年營業所得為54,619,285元，名下有不動產、汽車、
    投資共100筆，此有寶齡公司109年11月23日寶齡（總）字第
    10911011號函暨所附職務說明書及薪資明細表、稅務電子閘
    門財產所得調件明細表在卷可參（見本院卷㈠第238至282、3
    20至324頁），及考量李昆峯上開過失程度等一切情狀，認
    原告依前揭民法第195條第1項前段規定，請求被告賠償精神
    慰撫金即非財產上損害應以40萬元為適當，逾此部分之金額
    ，則屬過高，不應准許。
  ㈢綜上所述，原告主張因李昆峯上開過失行為，受有醫療費用3
    4,875元、交通費用41,400元、輔助及其他增加生活上必要
    費用6,824元、看護費用142,500元、精神慰撫金40萬元，共
    計625,599元之損害，被告應予以連帶賠償，為有理由，逾
    此部分之主張，則無理由。
四、爭點四：被告抗辯本件有民法第217條第1、3項規定之適用
    ，有無理由？
  ㈠按損害之發生或擴大，被害人與有過失者，法院得減輕賠償
    金額，或免除之。此項規定，於被害人之代理人或使用人與
    有過失者，準用之，民法第217條第1、3項定有明文。
　㈡查原告乘坐於A車之後座，係因李昆峯執行房屋仲介業務，而
    搭載原告前往看屋，且本件亦無證據顯示原告於A車行駛過
    程中有對李昆峯為任何指示肇致本件車禍，難認原告有何過
    失。再者，本件車禍單純係因李昆峯之上開過失行為所致，
    亦與兩車相撞後乘客向他車有過失之駕駛求償時應承擔自己
    車輛駕駛之過失，兩者情形迥然不同。因此，本件並無民法
    第217條第1、3項規定適用之餘地，被告仍以前詞抗辯應依
    前揭規定減輕或免除其等賠償金額云云，自非可採。
五、至於原告聲請傳喚證人伊慶燧、任珮瑜，待證原告自寶齡公
    司離職原因（見本院卷㈠第72至73頁），及聲請囑託臺北醫
    學大學附設醫院鑑定原告罹患之肌少症、神經性失養症、肌
    纖維疼痛症（多發性疼痛，睡眠障礙，日常生活失能）與系
    爭傷害間有無相當因果關係，是否須他人看護與期間、減少
    勞動能力比例若干（見本院卷㈡第410至411頁），然前揭鑑
    定事項，業經臺大醫院函復無法判斷左側距骨骨折與其他疾
    病間之因果關係，而無法鑑定其他事項（見本院卷㈡第363頁
    ），且原告聲請調查之待證事實，亦經本院審認如前，故無
    調查之必要，應予駁回。
六、末按給付無確定期限者，債務人於債權人得請求給付時，經
    其催告而未為給付，自受催告時起，負遲延責任。其經債權
    人起訴而送達訴狀，與催告有同一之效力；又遲延之債務，
    以支付金錢為標的者，債權人得請求依法定利率計算之遲延
    利息；應付利息之債務，其利率未經約定，亦無法律可據者
    ，週年利率為5%，民法第229條第2項、第233條第1項前段、
    第203條分別定有明文。查本件係屬侵權行為損害賠償之債
    ，其給付無確定期限，又係以支付金錢為標的，則依前揭規
    定，原告就被告應連帶給付之625,599元，一併請求自起訴
    狀繕本送達最後一名被告之翌日即109年5月10日起，至清償
    日止，按法定利率即週年利率5%計算之利息，亦屬有據。
伍、從而，原告依侵權行為損害賠償之法律關係，請求被告連帶
    給付625,599元，及自109年5月10日起至清償日止，按週年
    利率5%計算之利息，為有理由，應予准許，逾此範圍之請求
    ，則無理由，應予駁回。
陸、本件係依民事訴訟法第427條第2項第11款規定適用簡易訴訟
    程序所為被告部分敗訴之判決，依同法第389條第1項第3款
    之規定，就原告勝訴部分應依職權宣告假執行。又被告聲明
    願供擔保，請准免為假執行之宣告，亦無不合，爰依同法第
    392條第2項規定，酌定相當擔保金額准許之。至於原告其餘
    假執行之聲請，因該部分訴之駁回而失所依附，應予駁回。
柒、本件事證已臻明確，兩造其餘之攻擊或防禦方法及證據，經
    本院斟酌後，認為均不足以影響本判決之結果，自無一一詳
    予論駁之必要，併此敘明。
捌、本件確定訴訟費用額為107,920元（即第一審裁判費107,920
    元），依民事訴訟法第79條、第85條第2項規定，命由被告
    連帶負擔6%即6,475元（元以下4捨5入），餘由原告負擔。
玖、據上論結，本件原告之訴為一部有理由，一部無理由，依民
    事訴訟法第436條第2項、第79條、第85條第2項、第389條第
    1項第3款、第392條第2項，判決如主文。
中    華    民    國    110    年   11    月    30    日
                  民事簡易庭   法   官  蘇錦秀
以上正本係照原本作成。
如對本判決上訴，應於判決送達後20日內向本院提出上訴狀，若
委任律師提起上訴者，應一併繳納上訴審裁判費，否則本院得不
命補正逕行駁回上訴。
中    華    民    國    110    年   11    月    30    日
                                書記官  詹欣樺